

Nguyễn Đinh

Quản Lý Cửa Hàng

nguyendinh2512199x@gmail.com

0962134845

Nam

25/12/1999

Muc tiêu nghề nghiệp

Với hơn 04 năm kinh nghiệm trong lĩnh vực quản lý cửa hàng và nhân sư. Có kinh nghiệm quản lý đôi nhóm gồm 15 đến 20 nhân viên cấp dưới. Tính tổ chức và kỷ luật cao, không ngừng đổi mới để cải thiên sản phẩm và dịch vu đi kèm. Luôn đặt trải nghiệm của khách hàng lên trên cùng và nỗ lực đưa tên tuổi thương hiệu tiếp cận được tệp người dùng rộng hơn.

Kỹ năng

Kỹ năng giao tiếp Kỹ năng làm việc nhóm Kỹ năng lãnh đạo Kỹ năng quản lý thời gian Kỹ năng ngoại ngữ Kỹ năng nắm bắt tâm lý khách hàng

Hoc vấn

Tiếng Nhật-Quan Hệ Quốc Tế

Học Viện Quốc Tế Tokyo Asahi 2018 - 2021

Vệ Sinh An Toàn Thực Phẩm

Đại Học chuyên Ngành Đặc Biệt Vệ Sinh An Toàn Thực Phẩm Nhật Bản

2020 - 2023

Y Tế Công Đồng- Tâm Lý Học Hành Vi

Đại Học Chuyên Y Khoa NHật Bản 2020 - 2022

Kinh nghiệm làm việc

Quản Lý Nhân Sự- Dịch Vụ Giao Hàng

YAMATO KABUSHIKI KAISHA

2018 - 2023

- Tuyển dụng, đào tạo và quản lý nhân viên trong lĩnh vực giao
- Xây dựng và sắp xếp lịch làm việc cho nhân viên, đảm bảo tính linh hoạt và hiệu quả.
- Triển khai các chương trình, chính sách từ công ty đến nhân viên.
- Lên kế hoạch và tổ chức các chương trình đào tạo nhằm nâng cao kỹ năng cho đội ngũ.
- Báo cáo công việc định kỳ (hàng tháng, hàng quý, hàng tuần) cho cấp trên.

Quản Lý Cửa Hàng

MATSUNOYA KABUSHIKI KAISHA

2021 - 2023

- Tuyển dụng, đào tạo và quản lý đội ngũ nhân viên cửa hàng và tổng công ty.
- Lập lịch làm việc, giám sát hiệu suất và đảm bảo hoạt động cửa hàng hiệu quả.
- Theo dõi và phân tích doanh thu, đưa ra giải pháp tối ưu hóa kết quả kinh doanh.
- Liên hệ và duy trì quan hệ với nhà cung cấp, đảm bảo chất lương sản phẩm và dịch vu.
- Đảm bảo vệ sinh an toàn thực phẩm, kiểm tra định kỳ để đáp ứng các tiêu chuẩn ngành.
- Phân tích nhu cầu khách hàng và đề xuất các cải tiến sản phẩm/dich vu phù hợp.
- Xử lý phản hồi và hỗ trợ giải đáp thắc mắc của khách hàng kịp thời, tạo sư hài lòng cao.

Hoạt động

Công tác viên

Nhóm thiện nguyện Mai Khôi

2017 - 2022

Giúp đỡ người vô gia cư bằng việc tặng đồ ăn và nhu yếu phẩm cần thiết

Tư vấn viên

J-CaRM - Ủy ban Di trú và Tị nạn Công giáo Nhật Bản

2020 - 2023

Tư vấn tâm lý cho sinh viên và người lao động Việt Nam đang sinh sống và làm việc tại Nhật Bản

Sở thích

- Đọc sách
 - Thể Thao
 - Đánh đàn

Quản Lý Buồng- Phòng và Nhân Sự

APA HOTEL

2020 - 2021

- Tuyển dụng, đào tạo và quản lý đội ngũ nhân viên.
- Giải quyết các vấn đề liên quan đến nhân sự, đảm bảo hiệu quả công việc.
- Xử lý khiếu nại và yêu cầu từ khách hàng, đảm bảo sự hài lòng.
- Giám sát và đốc thúc nhân viên hoàn thành công việc đúng tiến độ và chất lượng.
- Lập và quản lý báo cáo lương cho nhân viên định kỳ.
- Triển khai các công việc và yêu cầu từ cấp trên một cách hiệu quả.

Chứng chỉ

Chứng chỉ tiếng nhật JNPT N3

2019

Chứng chỉ tiếng nhật JNPT N2

2022

Chứng chỉ chế biến và vệ sinh an toàn thực phẩm

2022

© topcv.vn